【裁判字號】    97,裁,5296
【裁判日期】    971211
【裁判案由】    戶政
【裁判全文】
最  高  行  政  法  院  裁  定
                                      97年度裁字第5296號
上  訴  人  甲○○
被 上訴 人  臺北市信義區戶政事務所
代  表  人  乙○○
上列當事人間戶政事件，上訴人對於中華民國97年8月14日臺北
高等行政法院97年度訴字第250號判決，提起上訴，本院裁定如
下：
    主  文
上訴駁回。
上訴審訴訟費用由上訴人負擔。
    理  由
一、按對於高等行政法院判決之上訴，非以其違背法令為理由，
    不得為之，行政訴訟法第242條定有明文。依同法第243條第
    1項規定，判決不適用法規或適用不當者，為違背法令；而
    判決有同條第2項所列各款情形之一者，為當然違背法令。
    是當事人對於高等行政法院判決上訴，如依行政訴訟法第24
    3條第1項規定，以高等行政法院判決有不適用法規或適用不
    當為理由時，其上訴狀或理由書應有具體之指摘，並揭示該
    法規之條項或其內容；若係成文法以外之法則，應揭示該法
    則之旨趣；倘為司法院解釋或本院之判例，則應揭示該判解
    之字號或其內容。如以行政訴訟法第243條第2項所列各款情
    形為理由時，其上訴狀或理由書，應揭示合於該條項各款之
    事實。上訴狀或理由書如未依此項方法表明者，即難認為已
    對高等行政法院判決之違背法令有具體之指摘，其上訴自難
    認為合法。
二、本件上訴人對於高等行政法院判決上訴，主張：上訴人係因
    原審法官之錯誤闡明，將撤銷訴訟之聲明變更為課予義務訴
    訟之聲明，因而遭敗訴判決；又原判決認戶籍更正登記要點
    第4點第6款所定「法院確定判決書」包括「確認判決」在內
    ，顯係適用法規錯誤。本案與本院49年判字第20號判例意旨
    係同一法理，原判決理由與該判例意旨相違等語，雖以該判
    決違背法令為由，惟查戶籍法及戶籍更正要點規定申請人得
    持法院確定證明書申請更正戶籍登記事項，故只要該確定判
    決內容已足認定原登記內容錯誤以及真正內容之登記事項為
    何，即得憑以辦理更正登記。由於戶籍法及戶籍更正要點為
    關於戶籍登記之專法規定，而本院49年判字第20號判例並非
    就戶籍更正事項而作成，故本案應優先適用戶籍法及戶籍更
    正要點之規定，上訴意旨謂原判決理由與本院上述判例有違
    云云，尚屬誤解。次查上訴人其他上訴理由，無非重述其在
    原審行政訴訟起訴狀之意旨，或係就原審取捨證據、認定事
    實之職權行使，指摘其為不當，並就原審已論斷者，泛言未
    論斷，而未具體表明原判決所適用之法規確有如何違背法令
    之處，及有如何合於行政訴訟法第243條第2項所列各款之情
    形，難認為已對原判決之違背法令有具體之指摘。依首揭說
    明，其上訴自不合法，應予駁回。
三、據上論結，本件上訴為不合法，依行政訴訟法第249條第1項
    前段、第104條、民事訴訟法第95條、第78條，裁定如主文
    。
中    華    民    國    97    年    12    月    11    日
                    最高行政法院第二庭
                        審判長法官  高  啟  燦
                              法官  帥  嘉  寶
                              法官  胡  方  新
                              法官  黃  合  文
                              法官  廖  宏  明
以  上  正  本  證  明  與  原  本  無  異
中    華    民    國    97    年    12    月    11    日
                              書記官  彭  秀  玲


司法院資訊處製作；財團法人民間司法改革基金會備份。
